【裁判字號】    92,易,1798
【裁判日期】    921013
【裁判案由】    恐嚇取財等
【裁判全文】
臺灣高雄地方法院刑事判決                        九十二年度易字第一七九八號
    公  訴  人  臺灣高雄地方法院檢察署檢察官
    被      告  乙○○
右被告因恐嚇取財等案件，經檢察官提起公訴（九十二年度偵字第一五五一八號），
本院判決如左：
    主  文
乙○○意圖為自己不法之所有，以恐嚇使人將本人之物交付，累犯，處有期徒刑壹年
貳月。
    事  實
一、乙○○於民國九十年間因業務侵占案件，經本院以九十年度易字第四一三一號判
    決判處有期徒刑八月確定，並於九十一年六月二十日執行完畢；又於九十二年間
    ，因恐嚇取財案件，經本院於九十二年四月八日，以九十二年度易字第六○五號
    判處有期徒刑一年六月確定（尚未執行完畢），竟猶不知悔改，另行基於意圖為
    自己不法所有之概括犯意，連續於：(一)九十二年七月十七日十五時許，在高雄縣
    仁武鄉○○路五十二號前，見丙○○所有之車牌號碼七Ｐ—六○九一號自小客車
    停放在該處，下車後車輛尚未熄火，乃徒手竊取該輛自小客車，得手後旋將該車
    駛往高雄市旗津區○○○路八十號前停放，再基於恐嚇取財之犯意，依車內所留
    丙○○之家用電話，向丙○○之妻詢問而取得丙○○之手機號碼後，撥打行動電
    話予丙○○，並恫稱：你的車被我開走了，準備新台幣（下同）二萬元贖回車子
    ，否則就拿不回車子等語，另指示丙○○於同日二十三時，在高雄市楠梓區「健
    仁醫院」前交付二萬元現金，致使丙○○心生畏懼，即依乙○○之指示按時前往
    「健仁醫院」，並將贖款二萬元交付予受丙○○之託至「健仁醫院」取款之姓名
    年藉不詳，綽號「阿明」、「阿龍」之不知情成年男子後，丙○○始經乙○○之
    通知而於同年月十八日凌晨一時三十分許，在高雄市旗津區○○○路八十號前取
    回該車；(二)於九十二年七月二十日十五時許，在高雄市新興區○○○路四五號前
    ，乙○○見甲○○所有之車牌號碼ＸＫＭ─○八八號重型機車停在該處，車鑰匙
    未拔下，乃趁機以該機車鑰匙發動後，徒手竊取上開機車，得手後供己騎用，嗣
    並將該車騎往高雄縣仁武鄉○○路○路段旁停放；(三)於九十二年七月二十二日十
    二時五十九分許，在高雄市○○區○○街一九一號前，見游炷輝所有之車牌號碼
    Ａ五─五二九六號自小客車停放於該處，車鑰匙未拔下，乙○○則趁機以該車鑰
    匙發動後，徒手竊取上開自小客車，得手後供己使用，並將之駛往高雄市○○區
    ○○路旁停放。嗣於九十二年七月二十二日二十二時許，乙○○於未被有偵查犯
    罪職權之機關或公務員發覺前，主動以電話向高雄市政府警察局鼓山分局警員戊○○坦承上開連續三起竊盜及恐嚇取財之行為，自首而接受裁判，並帶同戊○○
    警員取回車牌號碼ＸＫＭ─○八八號之重機車及車牌號碼Ａ五─五二九六號自小
    客車後，交由甲○○、游炷輝領回。
    理  由
一、訊據被告乙○○對其於右揭時、地，連續竊取汽、機車，並恐嚇告訴人丙○○交
    付以二萬元，以贖回失竊汽車之事實，迭於警詢、偵查中及本院審理時，均坦承
    不諱，核與告訴人甲○○、游炷輝於警詢中指述車輛失竊之情節，及告訴人丙○○於警詢及本院審理時，指稱車輛失竊及遭恐嚇而以二萬元贖回車輛之情節，大
    致相符，復有車輛竊盜資料個別查詢報表一紙、贓物認領保管單二紙附卷可佐，
    足認被告之自白應與事實相符，堪可採信。綜上所述，本件事證明確，被告犯行
    ，洵堪認定。
二、核被告乙○○竊取告訴人丙○○、甲○○、游炷輝所有之上開自小客車、重型機
    車之所為，係犯刑法第三百二十條第一項之竊盜罪；又被告恐嚇告訴人丙○○交
    付贖款以贖回遭竊之汽車，致使告訴人丙○○因心生畏懼而交付二萬元贖款之所
    為，係犯同法第三百四十六條第一項之恐嚇取財罪。被告利用不知情並無犯罪意
    思之不詳姓名、年藉，綽號「阿明」、「阿龍」者犯恐嚇取財罪，係間接正犯。
    被告先後三次之竊盜犯行，時間緊接，所犯係構成要件相同之罪，顯係基於概括
    犯意反覆為之，為連續犯，依刑法第五十六條規定，以一罪論，並加重其刑。又
    被告所犯之連續竊盜罪及恐嚇取財罪間，有方法結果之牽連關係，依刑法第五十
    五條之規定，從一重之恐嚇取財罪處斷。再被告於九十年間因業務侵占案件，經
    本院以九十年度易字第四一三一號判處有期徒刑八月確定，並於九十一年六月二
    十日執行完畢，有臺灣高等法院被告全國前案紀錄表可憑，其於上開有期徒刑執
    行完畢後五年以內再犯有期徒刑以上之本罪，為累犯，依刑法第四十七條之規定
    ，加重其刑，並依法遞加之。又被告係於犯罪未發覺前，就其所涉犯之連續竊盜
    及恐嚇取財罪，均向警察機關自首而接受裁判等情，業據證人戊○○於本院證述
    綦詳，應依刑法第六十二條前段規定，減輕其刑，並先加後減之。爰審酌被告不
    思循合法正當途徑謀求財富，竟連續偷竊汽、機車，並向告訴人丙○○恐嚇交付
    金錢，所為非但使告訴人等之財產權受有損害，更嚴重影響社會治安，且被告前
    於九十二年間，因恐嚇取財案件，甫經本院於九十二年四月八日，以九十二年度
    易字第六○五號判處有期徒刑一年六月確定（尚未執行完畢），有臺灣高等法院
    被告全國前案紀錄表可佐，竟又另行起意再為本件犯行，顯見其漠視法律，毫無
    悔改之心，惟念其犯後坦承犯行，態度尚佳，且業將竊取所得之機、汽車返還告
    訴人等一切情狀，量處如主文所示之刑，以資懲儆。
據上論斷，應依刑事訴訟法第二百九十九條第一項前段，刑法五十六條、第三百二十
條第一項、第三百四十六條第一項、第五十五條、第四十七條、第六十二條前段，罰
金罰鍰提高標準條例第一條前段，判決如主文。
本案經檢察官丁○○到庭執行職務。
中      華      民      國    九十二    年      十      月     十三     日
                                    臺灣高雄地方法院刑事第二庭
      審判長法  官  莊崑山
                                              法  官  林靜梅
                                              法  官  曾鴻文
右正本證明與原本無異。
如不服本判決，應於判決送達後十日內，向本院提出上訴狀。
                                              書記官    王高山
中    華    民    國      九十二      年      十      月      十四      日
附錄論罪科刑法條：
刑法第三百四十六條
意圖為自己或第三人不法之所有，以恐嚇使人將本人或第三人之物交付者
，處六月以上五年以下有期徒刑，得併科一千元以下罰金。


司法院資訊處製作；財團法人民間司法改革基金會備份。
